【裁判字號】    97,抗,63
【裁判日期】    970219
【裁判案由】    本票裁定
【裁判全文】
臺灣臺北地方法院民事裁定                97年度抗字第63號
抗  告  人  甲○○
相  對  人  香港商香港上海豐銀行股份有限公司
法定代理人  乙○○
上列抗告人因本票裁定准許強制執行事件，對於民國96年10月30
日本院民事庭96年度票字第73058號裁定提起抗告，本院裁定如
下：
    主  文
抗告駁回。
抗告費用新臺幣壹仟元由抗告人負擔。
    理  由
一、按本票已載明免除作成拒絕證書者，執票人聲請裁定准予強
    制執行時，即毋庸提出已為付款提示之證據。另本票執票人
    依票據法第123 條規定向本票發票人行使追索權，聲請法院
    裁定准予強制執行，係屬非訟事件，對於此項聲請所為裁定
    ，僅依非訟事件程序，就本票形式上之要件是否具備予以審
    查為已足。發票人如主張執票人未為提示，依票據法第124
    條準用同法第95條但書之規定，應由其負舉證之責（參照最
    高法院84年度台抗字第22號裁定意旨）。
二、本件相對人主張：伊執有抗告人於民國94年7 月4 日簽發之
    本票1 紙，內載金額新台幣（下同）82萬元，付款地在台北
    市，利息按年息11.2% 計算，免除作成拒絕證書，到期日未
    載。詎於96年10月9 日經提示僅支付其中部分外，其餘65萬
    3,466 元未獲付款，為此依票據法第123 條規定聲請裁定就
    上開金額及自提示日起算之約定利息許可強制執行等情，業
    據其提出本票1 紙為證。抗告意旨雖稱：相對人提起本件強
    制執行聲請前，並未向抗告人為付款提示及催討，亦未提出
    提示或催討之證據，有違本票行使追索權之規定，原審裁定
    准予強制執行，實非適法云云。惟查系爭本票既已載明免除
    作成拒絕證書，依上揭最高法院84年度台抗字第22 號 裁定
    意旨，相對人聲請裁定准予強制執行時，並無須提出已為付
    款提示之證據，而抗告人既主張相對人未為提示，依票據法
    第124 條準用同法第95條但書規定，自應由抗告人負舉證之
    責，然抗告人對此有利於己之主張，並未舉證以實其說，故
    其主張相對人未為付款之提示云云，自不足採。原裁定就相
    對人提出前開證據為形式審查即為許可強制執行之裁定，自
    無不合。從而，抗告意旨指摘原裁定不當，求予廢棄，委無
    理由，應予駁回。
三、據上論結，本件抗告為無理由，爰依非訟事件法第21條第2
    項、第24條第1 項、第46條、民事訴訟法第495 條之1 第1
    項、第449 條第1 項、第78條，裁定如主文。
中    華    民    國    97    年    2     月    19    日
                  民事第五庭    審判長法  官  薛中興
                                      法  官  蔡如琪
                                      法  官  胡宏文
以上正本係照原本作成
本裁定不得抗告
中    華    民    國    97    年    2    月     20    日
                                書記官  曾寶生


司法院資訊處製作；財團法人民間司法改革基金會備份。
